最高法院刑事判決　　　　　　　　　 111年度台上字第3527號
上　訴　人　黃瑞新


上列上訴人因妨害自由案件，不服臺灣高等法院臺中分院中華民
國111年4月12日第二審判決（111年度上訴字第255號，起訴案號
：臺灣南投地方檢察署109 年度偵字第3866、4335號），提起上
訴，本院判決如下：
    主  文
上訴駁回。
    理  由
一、依刑事訴訟法第377 條規定，提起第三審上訴，應以原判決
    違背法令為理由，係屬法定要件；而上訴第三審法院之案件
    ，是否以判決違背法令為上訴理由，應就上訴人之上訴理由
    書狀加以審查。如果上訴理由書狀並未具體指摘原判決不適
    用何種法則或如何適用不當，或所為指摘，顯與法律規定得
    為第三審上訴理由之違法情形不相適合時，均應認其上訴為
    不合法律上之程式，予以駁回。
二、本件原審經審理結果，認為上訴人黃瑞新有如原判決犯罪事
    實欄所載之犯行明確，因而維持第一審關於論處上訴人共同
    犯剝奪他人行動自由罪刑，及諭知沒收部分之判決，已詳敘
    調查、取捨證據之結果及憑以認定犯罪事實之心證理由。
三、累犯是否加重其刑，係屬事實審法院得依職權裁量之事項，
    苟於裁量時，已斟酌累犯者個案犯罪情節之特別惡性及對刑
    罰反應力薄弱等節，並未濫用其職權，即不得遽指為違法。
    原判決業已說明：上訴人前於民國104 年間曾因公共危險案
    件，經法院判處罪刑確定，竟於前案易科罰金執行完畢後 5
    年以內，故意再犯本案有期徒刑以上刑之罪，審酌前案亦屬
    故意犯罪，且本案無因加重其刑致生罪刑不相當之情形，爰
    依刑法第47條第1 項規定加重其刑等旨，核並無違背司法院
    釋字第775號解釋意旨可言。
四、是否依刑法第59條規定酌減其刑及刑之量定，均屬事實審法
    院得依職權裁量的事項；法院就具體個案犯罪，斟酌其犯罪
    情狀，有無可堪憫恕之情，並以行為人的責任為基礎，斟酌
    刑法第57條各款所列情狀，在法定刑度之內予以裁量，苟未
    濫用其職權，即無違法。原判決就上訴人請求依刑法第59條
    規定予以減刑並從輕量刑乙節，指明：第一審已針對本案特
    有之犯罪情狀及一般情狀，詳加審酌有關刑法第57條之量刑
    事項而為刑之量定，並無量刑過重或違反比例原則、公平原
    則之情形，復參諸上訴人於本案參與之犯行程度，實難認有
    何情輕法重，在客觀上足以引起一般同情，如科以最低刑度
    仍嫌過重而顯可憫恕之情形，尚無從依刑法第59條規定酌減
    其刑，因而維持第一審所為量刑，於法亦無不合。
五、上訴意旨置原判決之論敘於不顧，仍謂：原審依累犯規定加
    重其刑，與司法院釋字第775 號解釋意旨有違；復未審酌上
    訴人犯罪情狀，適用刑法第59條規定減輕其刑，有判決理由
    不備之違法云云，核係憑持己見，對原審量刑職權之適法行
    使，泛言指摘為違法，與法律規定得為第三審上訴理由之違
    法情形，不相適合。是本件上訴不合法律上之程式，應予駁
    回。
據上論結，應依刑事訴訟法第395條前段，判決如主文。      
中    華    民    國   111    年    7     月    20    日
                  刑事第九庭審判長法  官  蔡  彩  貞  
                                  法  官  鄧  振  球  
                                  法  官  梁  宏  哲  
                                  法  官  周  盈  文  
                                  法  官  蔡  廣  昇  
本件正本證明與原本無異
                                  書記官
中    華    民    國   111    年    7     月    27    日